臺灣板橋地方法院刑事判決　　　　　　 100年度訴字第2024號
公　訴　人　臺灣板橋地方法院檢察署檢察官
被　　　告　李凌俊
上列被告因違反毒品危害防制條例案件，經檢察官提起公訴（10
0 年度毒偵字第3837號），因被告於本院準備程序中為有罪之陳
述，經合議庭裁定由受命法官獨任進行簡式審判程序，判決如下
：
    主  文
李凌俊施用第一級毒品，累犯，處有期徒刑玖月。
    事  實
一、李凌俊前因施用毒品案件，經本院以八十七年度毒聲字第八
    七○號裁定送觀察、勒戒後，因認無繼續施用毒品之傾向，
    由臺灣板橋地方法院檢察署檢察官於民國八十七年八月十四
    日以八十七年度偵字第一五四五二號為不起訴處分確定，復
    因施用毒品案件，經本院以八十八年度毒聲字第七三三九號
    裁定送觀察、勒戒後，因認無繼續施用毒品之傾向，於八十
    八年十二月二十二日釋放出所，並由同署檢察官於同日以八
    十八年度毒偵緝字第四三八號為不起訴處分確定。再因施用
    毒品案件，經本院以九十四年度訴字第六二三號刑事判決判
    處有期徒刑七月、四月，應執行有期徒刑十月確定；另因竊
    盜案件，經本院以九十四年度易字第五七一號刑事判決判處
    有期徒刑一年四月確定；再因偽造文書案件，經本院以九十
    四年度簡字第二五五四號刑事簡易判決判處有期徒刑四月確
    定；復因竊盜、搶奪案件，經本院以九十四年度訴字第二二
    六七號刑事判決分別判處有期徒刑五月、十月確定；另因傷
    害罪經本院以九十四年度簡字第四九七六號刑事簡易判決判
    處拘役五十九日，嗣上開案件均經本院以九十六年度聲減字
    第三七一四號裁定減刑，並就有期徒刑部分合併定應執行為
    有期徒刑一年八月十五日，並與前揭傷害罪經減刑後之拘役
    二十九日接續執行，前開有期徒刑部分於九十六年八月九日
    縮短刑期執行完畢（本件構成累犯，另接續執行拘役部分至
    九十六年八月十四日執行完畢出監）。詎其猶不知悔改，於
    前揭觀察、勒戒執行完畢後，五年內再犯上開施用毒品案件
    經法院裁定送觀察、勒戒而為保安處分後，竟又基於施用第
    一級毒品海洛因之犯意，於一百年四月二十九日十六時一分
    採尿回溯前二十六小時內之某時，在其位在新北市○○區○
    ○路二段三三七號二樓住處，以將海洛因用水稀釋後置入針
    筒內施打之方式，施用第一級毒品海洛因一次。嗣於一百年
    四月二十九日十六時一分至臺灣板橋地方法院檢察署觀護人
    室採尿送驗，確呈嗎啡類陽性反應，始查知上情。
二、案經臺灣板橋地方法院檢察署觀護人室簽分偵查起訴。因李
    凌俊於本院準備程序中為有罪之陳述，經本院合議庭裁定以
    簡式審判程序審理。
    理  由
一、訊據被告李凌俊對於前揭犯罪事實均坦承不諱，經查：
（一）被告經警採尿送台灣尖端先進生技醫藥股份有限公司以酵
      素免疫分析法篩檢、氣相層析質譜儀分析法確認，檢驗結
      果認該尿液呈嗎啡陽性反應，此有該公司一百年五月十二
      日濫用藥物尿液檢驗報告、臺灣板橋地方法院檢察署受保
      護管束人（被告）尿液檢體監管紀錄表各一份附卷可稽（
      見偵查卷第二頁、第三頁）。又海洛因施用入人體後水解
      還原成嗎啡，再循嗎啡之代謝方式排出體外，業據行政院
      衛生署藥物食品檢驗局以七三藥檢壹字第○三○二二一號
      函說明綦詳，且尿液中能否驗出嗎啡陽性反應，與其投與
      量、投與途徑、採尿時間、個人體質及檢測方法之靈敏度
      有關，國外曾有文獻報導注射六毫克之海洛因鹽酸鹽，其
      代謝物嗎啡之平均可檢出時限約為二十六小時，亦經行政
      院衛生署藥物食品檢驗局於八十一年九月八日以（八一）
      藥檢壹字第八一一四八八五號函釋明在案。前揭尿液檢驗
      報告載明係以GC/MS （即氣相層析質譜儀分析法）方法作
      為確認檢驗之方式，而該方法之原理係檢品經氣化後，通
      過層析管分離純化，再將純化後之成分循序送入質譜儀做
      個別鑑定。因質譜儀所測定之圖譜，在化學上被公認具有
      指紋特性，故可據以完全判定該檢品係為何種化合物。是
      以氣相層析質譜儀作藥物及其代謝產物之定性及定量分析
      ，幾乎不會有偽陽性反應產生，此經台北榮民總醫院於八
      十三年四月七日以八三北總內字第三○五九號函釋明在案
      。準此被告應有在前揭犯罪時間施用第一級毒品海洛因之
      行為甚明。
（二）被告前有如事實欄所載因施用毒品案件，經法院裁定送觀
      察、勒戒執行完畢後，五年內再犯施用毒品案件經法院裁
      定送觀察、勒戒，嗣於八十八年十二月二十二日釋放出所
      並由臺灣板橋地方法院檢察署檢察官為不起訴處分之情，
      有臺灣高等法院被告前案紀錄表一份在卷可按，復為本件
      施用第一級毒品海洛因行為，是本件事證明確，被告犯行
      洵堪認定，應予依法論科。
二、按海洛因屬於毒品危害防制條例第二條第二項第一款所規定
    之第一級毒品，核被告施用海洛因之行為，係犯毒品危害防
    制條例第十條第一項之施用第一級毒品罪。其持有毒品之低
    度行為，應為施用毒品之高度行為所吸收，不另論罪。又被
    告有如事實欄所載刑事科刑及執行紀錄，有臺灣高等法院被
    告前案紀錄表一份在卷可憑，其受有期徒刑之執行完畢後，
    五年以內故意再犯本件有期徒刑以上之罪，為累犯，應依刑
    法第四十七條第一項之規定加重其刑。本院審酌被告施用毒
    品，足以戕害其身心，滋生其他犯罪，惡化治安，嚴重損及
    公益，且被告前曾犯施用毒品罪，業經觀察、勒戒及刑事執
    行完畢，仍未戒斷其施用毒品之惡習，竟再為本件施用毒品
    犯行，顯見其不思悔改，而其施用毒品行為於本質上係屬自
    我戕害行為，反社會性之程度應屬較低，及其犯後坦承犯行
    態度尚稱良好等一切情狀，量處如主文所示之刑，以資懲儆
    。
據上論斷，應依刑事訴訟法第二百七十三條之一第一項、第二百
九十九條第一項前段，毒品危害防制條例第十條第一項、第二十
三條第二項，刑法第十一條前段、第四十七條第一項，判決如主
文。
本案經檢察官黃明絹到庭執行職務。
中    華    民    國   100    年    9     月    30    日
                  刑事第八庭      法  官  劉  安  榕
以上正本證明與原本無異
如不服本判決，應於判決送達後10日內敘明上訴理由，向本院提
出上訴書狀（應附繕本），上訴於臺灣高等法院；未敘述上訴理
由者，應於上訴期間屆滿後20日內向本院補提理由書（均須按他
造當事人之人數附繕本），切勿逕送上級法院。
                                  書記官  陳  盈  真
中    華    民    國   100    年    10    月    5     日
附錄本案論罪科刑法條全文：
毒品危害防制條例第10條
施用第一級毒品者，處六月以上五年以下有期徒刑。
施用第二級毒品者，處三年以下有期徒刑。